臺灣臺北地方法院刑事判決　　　　　　　　94年度訴字第18號
公　訴　人　臺灣臺北地方法院檢察署檢察官
被　　　告　甲○○
上列被告因違反毒品危害防制條例案件，經檢察官提起公訴（臺
灣臺北地方法院檢察署93年度毒偵字第2201號），及移送併案審
理（臺灣板橋地方法院檢察署94年度核退毒偵字第149號），嗣
於本院準備程序進行中，被告就被訴事實為有罪之陳述，經本院
合議庭認為適當後，裁定由受命法官獨任進行簡式審判程序，判
決如下：
    主      文
甲○○連續施用第一級毒品，累犯，處有期徒刑拾月，扣案如附
表編號(一)、(三)所示之物均沒收銷燬；又連續施用第二級毒品，累
犯，處有期徒刑陸月，扣案如附表編號(二)、(四)所示之物均沒收銷
燬，附表編號(五)所示之物沒收。應執行有期徒刑壹年貳月，扣案
如附表編號(一)至(四)所示之物均沒收銷燬，附表編號(五)所示之物沒
收。
    事      實
一、甲○○前於民國87年間因施用毒品案件，經裁定送觀察勒戒
    後，認無繼續施用毒品之傾向，經臺灣板橋地方法院檢察署
    檢察官分別以87年度偵字第19503號、87年度偵字第18591號
    為不起訴處分確定。復因轉讓毒品案件，經臺灣板橋地方法
    院以87年度訴字第2073號判決判處有期徒刑7月確定，又因
    施用第二級毒品案件，經臺灣板橋地方法院以91年度板簡字
    第948號判決判處有期徒刑5月確定，再因竊盜案件，經同院
    以89年度易緝字第40號判決判處有期徒刑7月確定；上開三
    罪，嗣經臺灣板橋地方法院以92年度聲字第1971號裁定定應
    執行刑為有期徒刑1年5月，嗣於93年3月10日縮刑期滿執行
    完畢。詎甲○○猶不知悔改，復分別基於施用第一級毒品及
    施用第二級毒品之概括犯意，自93年8月23日凌晨3時許採尿
    時往前回溯26小時及96小時內之某時起，至同年10月22日為
    警查獲後採尿時往前回溯26小時及96小時內之某時止，在臺
    北縣三重市、板橋市等處，以平均每星期施打海洛因1次、
    每隔4至5日吸食安非他命1次之頻率，分別連續施用第一級
    毒品海洛因及第二級毒品安非他命多次。嗣於93年8月22日
    晚間10時45分許，為警在臺北市萬華區○○○路與環河路口
    查獲，並扣得其所有之海洛因1包、甲基安非他命2包（如附
    表編號(一)、(二)所示）；復於93年10月22日下午1時許（移送
    併辦意旨書誤載為上午10時許），為警在臺北縣三重市○○
    街97號4樓樓頂查獲，並扣得其所有之海洛因2包、安非他命
    1包，及供其吸食安非他命所用之吸食器1組（如附表編號(三)
    至(五)所示）。
二、案經臺北市政府警察局萬華分局報請臺灣臺北地方法院檢察
    署檢察官偵查起訴，及臺北縣政府警察局永和分局報請臺灣
    板橋地方法院檢察署檢察官移送併案審理，嗣於本院準備程
    序進行中，被告就被訴事實為有罪之陳述，本院改依簡式審
    判程序審理。
    理      由
一、右揭事實，業據被告甲○○於本院準備程序中自白不諱，且
    其於93年8月22日、同93年10月22日為警查獲後所採集之尿
    液，其檢驗結果均呈現安非他命類、甲基安非他命類、嗎啡
    類及鴉片類藥物陽性反應，有臺灣尖端先進生技醫藥股份有
    限公司93年9月6日濫用藥物檢驗報告、臺灣檢驗科技股份有
    限公司93年11月8日濫用藥物尿液檢驗報告各一紙在卷可稽
    （見臺灣臺北地方法院檢察署93年度毒偵字第2201號卷第7
    頁、臺灣板橋地方法院檢察署94年度核退毒偵字第149號卷
    第2頁），且有白粉及結晶各三包扣案可憑，該等白粉及結
    晶經鑑驗之結果，確屬第一級毒品海洛因及第二級毒品安非
    他命無訛（其重量詳如附表所示），有法務部調查局93年10
    月20日調科壹字第020006678號、94年1月19日調科壹字第06
    0009241號鑑定通知書各一紙（見本院卷第20、23頁）、國
    防部憲兵司令部93年10月11日（93）宇鑑字第13360號鑑驗
    通知書、毒品初步鑑驗報告單各一紙（見上揭毒偵字第2201
    號卷第13頁、上開核退毒偵字第149號卷第19頁）在卷可稽
    。此外，復有為被告所有供其施用安非他命所用之吸食器1
    組扣案足資佐憑，足證被告前揭出於任意性之自白與事實相
    符。查被告前於87年間因施用毒品案件，經裁定送觀察勒戒
    後，認無繼續施用毒品之傾向，經臺灣板橋地方法院檢察署
    檢察官分別以87年度偵字第19503號、87年度偵字第18591號
    為不起訴處分確定，又因施用第二級毒品案件，經臺灣板橋
    地方法院以91年度板簡字第948號判決判處有期徒刑5月確定
    等情，亦有該不起訴處分書（見同上毒偵字第2201號卷第80
    、82頁）、臺灣高等法院被告全國前案紀錄表（見本院卷）
    在卷可考，足認被告係三犯施用毒品罪。本件事證明確，被
    告連續施用第一級毒品海洛因及施用第二級毒品安非他命之
    犯行，均堪認定。
二、按海洛因及安非他命均具有成癮性、濫用性，對社會危害甚
    大，分屬毒品危害防制條例第2條第2項第1款、第2款所規定
    之第一級、第二級毒品，被告係三犯本件毒品危害防制條例
    第10條之施用毒品罪，依同條例第23條第2項之規定，應依
    該條例第10條之規定論處。核被告所為，係犯毒品危害防制
    條例第10條第1項之施用第一級毒品罪、同條第2項之施用第
    二級毒品罪，其施用前後分別持有第一級毒品海洛因、第二
    級毒品安非他命之低度行為，各均為嗣後施用之高度行為所
    吸收，不另論罪。被告先後多次施用第一級毒品海洛因、第
    二級毒品安非他命之犯行，時間緊接，方法相同，觸犯構成
    要件相同之罪名，顯係各基於概括犯意為之，均為連續犯，
    應各論以一罪並依法加重其刑。被告所犯上開連續施用第一
    級毒品罪及連續施用第二級毒品罪，二罪間犯意各別，罪名
    互殊，應分論併罰。公訴人雖僅就被告於93年8月23日為警
    查獲後採尿前往前回溯26小時及96小時之施用海洛因及安非
    他命犯行提起公訴，惟被告確有自93年8月23日起至同年10
    月22日止之連續施用第一、二級毒品犯行，且經檢察官請求
    併案審理（臺灣板橋地方法院檢察署94年度核退毒偵字第14
    9號），依刑事訴訟法第267條之規定，其起訴之效力及於全
    部連續犯行，本院自得併予裁判。查被告前因轉讓毒品案件
    ，經臺灣板橋地方法院以87年度訴字第2073號判處有期徒刑
    7月確定，又因施用第二級毒品案件，經臺灣板橋地方法院
    以91年度板簡字第948號判處有期徒刑5月確定，再因竊盜案
    件，經同院以89年度易緝字第40號判處有期徒刑7月確定；
    上開三罪，嗣經臺灣板橋地方法院以92年度聲字第1971號裁
    定定應執行刑為有期徒刑1年5月，嗣於93年3月10日縮刑期
    滿執行完畢等情，有臺灣高等法院被告全國前案紀錄表在卷
    可按，其受前開有期徒刑之執行完畢後，五年內再犯本件有
    期徒刑以上之罪，為累犯，應依刑法第47條規定加重其刑，
    並遞加之。爰審酌被告素行不佳，前經觀察勒戒、強制戒治
    等程序，仍不知悔改，復繼續沾染毒品惡習，其施用毒品行
    為對於自身及社會所造成之危害程度非輕、犯罪之動機、目
    的、手段，暨其犯後坦承犯行等一切情狀，就所犯各罪各量
    處如主文所示之刑，並定其應執行刑。扣案如附表編號(一)至
    (四)所示之物，為查獲之第一、二級毒品，均應依毒品危害防
    制條例第18條第1項前段之規定宣告沒收銷燬，扣案如附表
    編號(五)所示之安非他命吸食器1組、為被告所有供其施用安
    非他命所用之物，業據被告供明在卷（見本院卷第44頁反面
    ），應依刑法第38條第1項第2款規定宣告沒收；至於警方於
    93年10月22日下午1時許查獲被告時，雖另扣得分裝袋、電
    子磅秤等物，惟被告否認為其所有，復無證據證明為供被告
    犯罪所用之物，故不予宣告沒收，附此敘明。
三、依刑事訴訟法第273條之1第1項、第299條第1項前段，毒品
    危害防制條例第10條第1項、第2項、第18條第1項前段，刑
    法第11條前段、第56條、第51條第5款、第47條、第38條第1
    項第2款，判決如主文。
本案經檢察官詹喬偉到庭執行職務。
中　　華　　民　　國　　94　　年　　4 　　月　　28　　日
　　　　　　　　　刑事第十一庭   法　官　林庚棟
以上正本證明與原本無異。
如不服本判決，應於判決送達後10日內，向本院提出上訴狀。
　　    　　　　　　　　　　　　 書記官　殷玉芬
中　　華　　民　　國　　94　　年　　5 　　月　　2 　　日
附表：
┌──┬─────────────────┬──┬──────┐
│編號│        應  沒  收  之  物        │數量│ 沒收之依據 │
├──┼─────────────────┼──┼──────┤
│(一)  │海洛因（淨重零點玖零公克）        │壹包│毒品危害防制│
│    │                                  │    │條例第18條第│
│    │                                  │    │1項前段     │
├──┼─────────────────┼──┼──────┤
│(二)  │甲基安非他命（驗餘淨重共貳點參肆壹│貳包│同上        │
│    │柒公克）                          │    │            │
├──┼─────────────────┼──┼──────┤
│(三)  │海洛因（淨重共零點柒伍公克）      │貳包│同上        │
├──┼─────────────────┼──┼──────┤
│(四)  │安非他命（淨重零點肆零公克）      │壹包│同上        │
├──┼─────────────────┼──┼──────┤
│(五)  │安非他命吸食器                    │壹組│刑法第38條第│
│    │                                  │    │1項第2款    │
└──┴─────────────────┴──┴──────┘
附錄本案論罪科刑法條全文
毒品危害防制條例第10條：
施用第一級毒品者，處六月以上五年以下有期徒刑。
施用第二級毒品者，處三年以下有期徒刑。
